【裁判字號】    99,交聲,242
【裁判日期】    990315
【裁判案由】    聲明異議
【裁判全文】
臺灣臺中地方法院交通事件裁定         99年度交聲字第242號
原處分機關  交通部公路總局臺中區監理所豐原監理站
異  議  人  甲○○
即受處分人
上列異議人即受處分人因違反道路交通管理處罰條例案件，對於
交通部公路總局臺中區監理所豐原監理站中華民國98年12月21日
豐監稽違字第裁63-HD0000000號所為之裁決處分 (原舉發案號：
中縣警交字第HD0000000號)，聲明異議，本院裁定如下：
    主  文
異議駁回。
    理  由
一、原處分意旨略以：異議人即受處分人(下稱受處分人)甲○○
    所有車牌號碼OS-1573號自小客車，於民國98年11月12日上
    午7時11分許，停放在臺中縣豐原市○○街13號對面，因「
    違規停車(停車不緊靠道路右側)」之違規，經臺中縣警察局
    豐原分局警員依違反道路交通管理處罰條例第56條第1項第6
    款規定以中縣警交字第HD0000000號舉發違反道路交通管理
    事件通知單逕行舉發，受處分人不服，於應到案日期前申訴
    ，經原處分機關向舉發機關查覆結果，仍認受處分人所有自
    小客車有前揭違規行為，本站於98年12月21日以豐監稽違字
    第裁63-HD0000000號裁決書裁處罰鍰新臺幣(下同)900元(受
    處分人已於98年12月21日繳納)等語。
二、受處分人聲明異議意旨略以：伊雖已繳納本件罰鍰，但伊車
    輛停放時並未壓到白線、紅線、黃線或停放於人行道上，係
    緊停在路邊，並無不當，卻遭舉發違規停車，為此聲明異議
    ，請求撤銷原處分等語。
三、按汽車駕駛人停車時，有不依順行方向，或不緊靠道路右側
    ，或併排停車，或單行道不緊靠路邊停車之情形者，處600
    元以上1,200元以下罰鍰，道路交通管理處罰條例第56條第1
    項第6款定有明文：又停車時間、位置、方式及車種，如公
    路主管機關、市區道路主管機關或警察機關有特別規定時，
    應依其規定。停車時應依車輛順行方向緊靠道路右側，但單
    行道應緊靠路邊停車。其右側前後輪胎外側距離緣石或路面
    邊緣不得逾40公分，道路交通安全規則第112條第1項第15款
    、第2項亦有明定。經查：
(一)本件受處分人甲○○所有車牌號碼OS-1573號自小客車，於9
    8年11月12日上午7時11分許，停放於臺中縣豐原市○○街13
    號對面，因「違規停車(停車不緊靠道路右側)」之違規，經
    臺中縣警察局豐原分局警員照相採證後，依道路交通管理處
    罰條例第56條第1項第6款規定製單逕行舉發之情，有中縣警
    交字第HD0000000號舉發違反道路交通管理事件通知單1張、
    交通違規採證照片3張及臺中縣警察局豐原分局98年12月7日
    中縣豐警交字第0980051386號函附卷可稽；又受處分人所有
    前開車輛係以垂直方式停放路邊之事實，亦為受處分人於聲
    明異議時所不否認，此部分之事實應堪認定。
(二)受處分人雖以前揭情詞置辯，然道路交通安全規則第112條
    第1項第15款、第2項規定之立法意旨當在規範汽車駕駛人停
    車時，不得佔用太多道路路面，致影響交通安全或妨害公眾
    利益 (例如巷內發生火災時，常因汽車停放而使消防車無法
    進入)，此乃基於管理車輛停放秩序、避免車輛隨意停放影
    響交通安全之目的所為之規定。而觀之卷附前揭警方所提供
    交通違規採證照片，受處分人上揭車輛停放位置之臺中縣豐
    原市○○街13號對面，該停車地點為巷道，連接對外道路，
    固未經道路主管機關特別劃設紅線、黃線或垂直式停車格位
    ，屬得自由停車之處所，然既屬一般道路，自有保持暢通之
    必要，是以，駕駛人在該處停車時，仍應遵守原則性之規定
    ，即依照道路交通安全規則第112條第2項、道路交通管理處
    罰條例第56條第1項第6款規定汽車停車時，應依車輛順行方
    向，緊靠道路右側停車之方式為之，否則即屬於法有違，應
    予處罰。而由前揭採證照片顯示，受處分人所有自小客車係
    「垂直」於道路邊緣停車，其停車顯有未依順向方向緊靠道
    路右側之違規事實灼然甚明，更無須計算是否已超過40公分
    之法定範圍。另本院經查亦無任何證據足資證明執勤警員有
    捏造事實、違法取締之情事，則執勤警員在受處分人所有車
    輛違規未依順向緊靠道路右側停車之情形下，本其維護交通
    秩序、安全職責所為之逕行舉發，並無違誤。前開聲明異議
    意旨所指情節，自無從遽採為對受處分人有利之認定。
(三)至於交通違規事件是否取締、或以何種方式取締，涉及交通
    稽查執行機關本身人力、事務分配，屬交通稽查執行機關裁
    量職權範圍，除行政機關行使裁量權之過程或結果，有逾越
    權限或濫用權力情形而應以違法論外，法院原則上應尊重行
    政機關之裁量決定並作有限之司法審查。故舉發地點縱有其
    他車輛同採垂直停放方式違規停放，均屬其他違規車輛應否
    受罰，或涉及交通主管機關應否檢討改進之問題，並不影響
    本件受處分人違規停車之情事，亦不能因此積非成是，而不
    予舉發，受處分人亦難以該等理由據為免罰之依據。
四、綜上所述，受處分人所有上開車輛確有於上揭時、地不緊靠
    道路右側停車之違規行為，受處分人於應到案日期前到案申
    訴，原處分機關道路道路交通管理處罰條例第56條第1項第6
    款、違反道路交通管理事件統一裁罰基準表之規定，裁處受
    處分人罰鍰900元，核無違誤，受處分人執上開事由指摘原
    處分不當，求予撤銷，為無理由，應予駁回。
五、據上論斷，應依道路交通管理處罰條例第87條第2項，道路
    交通案件處理辦法第19條，裁定如主文。
中    華    民    國    99    年    3     月    15    日
                    交通法庭    法  官  簡芳潔
以上正本證明與原本無異。
如不服本裁定，應於收受送達後5日內向本院提出抗告狀。（應
附繕本）
                                書記官  呂苗澂
中    華    民    國    99    年    3     月    15    日

司法院資訊處製作；財團法人民間司法改革基金會備份。
